【裁判字號】    97,上訴,247
【裁判日期】    970430
【裁判案由】    搶奪等
【裁判全文】
臺灣高等法院臺南分院刑事判決         97年度上訴字第247號
上  訴  人
即  被  告  戊○○
                    （現羈押於臺灣臺南看守所）
上列上訴人因搶奪等案件，不服臺灣臺南地方法院九十六年度訴
字第一七九四號中華民國九十七年一月三十日第一審判決（起訴
案號：臺灣臺南地方法院檢察署九十六年度偵字第一六七七八號
），提起上訴，本院判決如下：
    主  文
上訴駁回。
    事  實
一、戊○○前於民國九十五年間，因搶奪、竊盜及違反毒品危害
    防制條例等案件，分別經原審法院判處有期徒刑九月、五月
    及一年二月，經裁定應執行有期徒刑二年二月確定，嗣依中
    華民國九十六年罪犯減刑條例裁定減刑，甫於九十六年七月
    十六日執行完畢出監。詎戊○○竟不知悔改而為下列竊盜及
    搶奪犯行：
  (一)於九十六年十一月十六日凌晨三時許，在臺南縣永康市○○
    路二八七號大灣國民小學前，因見林喜洋所有、平日由乙○○使用之車牌號碼3FW－802號重型機車停放該處而無人看管
    之際，竟萌生意圖為自己不法所有之竊盜犯意，持乙○○放
    置在該機車鑰匙孔下方置物箱內之機車鑰匙啟動該機車後，
    隨即騎乘離去而竊取得手。
  (二)九十六年十一月十六日上午七時十七分許，戊○○騎乘前開
    竊得之機車行經臺南縣永康市○○街二二○巷二十二號前時
    ，見丙○○以右手持皮夾獨自騎乘腳踏車，竟基於意圖為自
    己不法所有之搶奪犯意，趁丙○○不及防備之際，驅車自丙○○右方接近，以左手徒手搶奪丙○○所持有之皮夾一只（
    內有健保卡、身分證、駕駛執照各一張、信用卡二張及現金
    約新臺幣〈下同〉三千元等物）得手，隨即騎乘上開機車逃
    逸。
  (三)九十六年十一月十七日上午九時四十五分許，戊○○騎乘前
    開竊得之機車行經臺南縣新市鄉○○路三五六巷四號前時，
    見甲○○左手持皮夾獨自行走，另萌生意圖為自己不法所有
    之搶奪犯意，趁甲○○不及防備之際，驅車自甲○○後方接
    近，並徒手搶奪甲○○所持有之長皮夾一只（內有健保卡、
    身分證、駕駛執照及信用卡各一張及現金約一萬三千元等物
    ）得手，隨即騎乘上開機車逃逸。
二、案經乙○○訴由臺南縣警察局永康分局報請臺灣臺南地方法
    院檢察署檢察官偵查起訴。
    理  由
一、按被告以外之人於審判外之陳述，雖不符刑事訴訟法第一百
    五十九條之一至第一百五十九條之四之規定，而經當事人於
    審判程序同意作為證據，法院審酌該言詞陳述或書面陳述作
    成時之情況，認為適當者，亦得為證據。當事人、代理人或
    辯護人於法院調查證據時，知有第一百五十九條第一項不得
    為證據之情形，而未於言詞辯論終結前聲明異議者，視為有
    前項之同意。」，刑事訴訟法第一百五十九條之五定有明文
    。查本件檢察官所舉所有書面及言詞陳述之證據能力，經本
    院於準備時提示被告，經表示均同意列為證據，且迄言詞辯
    論終結前亦未聲明異議，本院審酌該等供述證據之取得過程
    並無瑕疵，與本案待證事實間復具有相當之關聯性，以之為
    本案證據尚無不當，自得採為證據，先予敘明。
二、上開事實，迭據被告戊○○於檢察官偵訊、原審準備及本院
    審理時坦承不諱，核與證人即告訴人乙○○、被害人丙○○
    、甲○○於警詢及偵查中指證之情節大致相符，且有監視錄
    影翻拍照片二十三張、警方查證照片八張、臺南縣警察局車
    輛協尋及尋獲電腦輸入單、贓物認領保管單各一份在卷可稽
    ，可見被告自白與事實相符，堪以採信。
三、被告雖又辯稱其上開竊盜及搶奪犯行乃係其於九十六年十一
    月十七日下午五時三十分許，在台南縣永康市○○街六十巷
    二號友人王進春住處正欲施打毒品海洛因時，為警查獲，而
    在警員尚未發覺前，自動向警員供述所犯上開竊盜及搶奪罪
    ，故應有「自首」規定之適用云云。然查：
  (一)被告係於九十六年十一月十七日十七時二十五分，因涉嫌騎
    乘失竊之3FW－802號重型機車至台南縣永康市○○街六十巷
    二號前停放，並進入上開房屋後，經警方現場監控，並經屋
    主王進春同意入內搜索後，於該屋內右側房間當場查獲持有
    內含海洛因溶液之注射針筒一支，與女子沈寶釵同坐於房內
    床上，為警逮捕乙節，業經被告於警詢中自承無訛，有警詢
    筆錄在卷可稽。而被告於警詢時固坦承竊取上開機車之犯行
    ，且對於警方所提示上開二件搶奪案案發之際，現場監視器
    所拍攝騎乘機車騎士之照片，確為其本人之畫面，亦直承無
    隱，惟矢口否認涉犯上開二件搶奪犯行等情，亦有警詢筆錄
    及現場監視器翻拍照片在卷可稽。
  (二)據證人即查獲本案之永康分局大灣派出所警員己○○到院證
    稱：（關於永康市○○街丙○○搶案）我是調崑山街監視錄
    影帶，由錄影帶嫌疑人的穿著，及正面照片，由照片去鎖定
    被告。（另一件新市鄉○○路甲○○搶案）新市所也是調閱
    錄影帶才破獲。我們是從調閱的錄影帶照片去看嫌疑人的特
    徵及正面照片研判，我們研判是被告的時候，到了隔天下午
    ，我在南灣街被告可能出入的地方穿便衣巡邏，看到被告騎
    這部贓車，我就開始跟監，等到被告進去以後，因為被告有
    AIDS，我們不方便在路上對被告攔查，所以我們等被告進去
    後，再去處理。於警詢剛開始被告不承認這部分，我們說從
    這幾張照片跟這部車這個人是不是你，不到幾秒鐘被告說是
    ，我們問到搶奪的時候，被告不承認這個人是他，但是這中
    間誤差沒幾分鐘，我們是從照片裡面先發覺，背部的部分被
    告不承認，我們再提示正面的部分給他看等語（本院卷第六
    二、六三頁）。另證人即永康分局大灣派出所所長丁○○亦
    到院證稱：警員己○○看到被告的時候有跟我報告，說被告
    騎這台贓車進屋，我們就去支援他，但是在這之前我有請己○○調閱監視器錄影帶，因己○○在三年前有逮捕過戊○○
    ，我們調全案錄影照片比對，崑山街口有拍攝到一張嫌疑人
    的正面照片，嫌疑人的口罩沒有戴的很上面，我們有用正面
    的照片與被告以前的檔案照片去做比對，發現被告嫌疑重大
    ，所以我們鎖定他等語（本院卷第六三、六四頁）。
  (三)依據前述，被告於九十六年十一月十六日上午七時十七分許
    ，騎乘竊得之3FW－802機車在臺南縣永康市○○街二二○巷
    二十二號前搶奪丙○○之皮夾，復於翌日（十七日）上午九
    時四十五分許，騎乘該贓車在臺南縣新市鄉○○路三五六巷
    四號前搶奪甲○○之皮夾後，經警方調閱現場監視器調查，
    比對監視器所錄得嫌犯之影像，即已發覺被告涉犯該二件搶
    奪案嫌疑重大，且被告復係竊得之3FW－802號贓車為警發覺
    後，追躡至台南縣永康市○○街六十巷二號予以逮捕，顯見
    被告所犯竊取機車及二件搶奪犯行，早於被告遭逮捕前即為
    警發覺。則被告於警詢時承認其竊取機車之犯行，暨於移送
    檢察官偵訊時，始承認犯下該二件搶奪犯行，充其量僅屬自
    白，並非自首，要無適用刑法第六十二條自首規定之餘地，
    被告就此所辯，洵非可取。
四、本件事證明確，被告犯行洵堪認定，應依法論科。被告雖又
    具狀聲請傳訊其遭逮捕時在場之沈寶釵，欲證明其確係自首
    云云，核無必要，附此敘明。
五、核被告所為如事實欄一之(一)部分，係犯刑法第三百二十條第
    一項之竊盜罪，所為如事實欄一之(二)(三)部分，則均係犯刑法
    第三百二十五條第一項之搶奪罪。被告所犯一次竊盜及二次
    搶奪犯行，犯意及行為均各別，應分論併罰。又被告有如事
    實欄所載之刑案前科及有期徒刑執行紀錄，有臺灣高等法院
    被告前案紀錄表在卷可參，其於五年內故意再犯本件有期徒
    刑以上之各罪，均為累犯，俱應依法加重其刑。
六、原判決以被告罪證明確，因予適用刑法第三百二十條第一項
    、第三百二十五條第一項、第四十七條第一項、第五十一條
    第五款，刑法施行法第一條之一等規定，並敘明審酌被告除
    上開構成累犯之刑案前科外，尚於九十年間，因搶奪案件，
    經最高法院判處有期徒刑一年八月確定，於九十二年八月十
    五日執行完畢出監，復於九十三年間，因違反毒品危害防制
    條例案件，經原審法院判處有期徒刑十月確定，於九十四年
    五月二十三日執行完畢出監，素行不佳，又年富力強，不思
    以正當方式獲取生活所需，恣意行竊他人機車，且趁獨行婦
    女不及防備而搶奪渠等財物，造成二位被害人財產損失及身
    心受創，無論犯罪目的、手段均應予非難，其經查獲後，先
    於警詢時否認搶奪犯行，至偵訊時方才坦承全部犯行，兼衡
    酌其國中畢業之智識程度及公訴人之求刑等一切情狀，分別
    就所犯竊盜罪部分量處處有期徒刑五月，就搶奪罪部分量處
    有期徒刑一年二月、有期徒刑一年二月，並定應執行刑為有
    期徒刑二年六月。本院經核原判決認事用法，均無違誤，量
    刑亦稱妥適。被告上訴意旨指摘原判決量刑過重，為無理由
    ，應予駁回。
據上論結，應依刑事訴訟法第三百六十八條，判決如主文。
本案經檢察官范文豪到庭執行職務。
中    華    民    國    97    年    4     月    30    日
                  刑事第六庭    審判長法  官  蔡崇義
                                      法  官  曾文欣
                                      法  官  杭起鶴
以上正本證明與原本無異。
竊盜罪部分不得上訴。
搶奪罪部分，如不服本判決，應於收受本判決後十日內向本院提
出上訴書狀。其未敘述上訴理由者並得於提起上訴後十日內向本
院補提理由書狀（均須按他造當事人之人數附繕本）「切勿逕送
上級法院」。
                                      書記官  魏安里
中    華    民    國    97    年    4     月    30    日
附錄：本判決論罪科刑法條：
刑法第320條第1項：
意圖為自己或第三人不法之所有，而竊取他人之動產者，為竊盜
罪，處五年以下有期徒刑、拘役或五百元以下罰金。
刑法第325條第1項：
意圖為自己或第三人不法之所有，而搶奪他人之動產者，處六月
以上五年以下有期徒刑。


司法院資訊處製作；財團法人民間司法改革基金會備份。
